Guide to the German broadsides collection, 1870-1990 and undated, bulk 1920s RL.00444
David M. Rubenstein Rare Book & Manuscript Library
- Elections, 1919-1933 and undated, 4 boxes and 1 oversize folder
  - State and Municipal Elections Subseries, 1919-1929 and undated
    - Berlin, 1919-1927, 2 folders
      - German National People's Party
        - Preußens Erhebung, Preußens Erniedrigung (German National People's Party, 1921) (Box 2)
        - Lehrer Preußens an Volks- und höheren Schulen (German National People's Party, 1921) (Box 2)
        - Ingenieure und Techniker! (German National People's Party, 1921) (Box 2)
        - Am 20. Februar wird die preußische Beamtenschaft wiederum an die Wahlurnen gerufen! (German National People's Party, 1921) (Box 2)
        - In letzter Stunde! Vor dem Untergang! (German National People's Party, 1925) (Box 2)
        - Bürger und Bürgerinnen! (German National People's Party, circa 1925) (Box 2)
        - Auf zur Wahl! (German National People's Party, circa 1927) (Box 2)
      - German People's Party
        - Aufruf der Deutschen Volkspartei (1920) (Box 2)
        - German People's Party voter cards and lists, 1921 (4 cards) (Box 2)
        - Wo bleibt die Internationale? Für Gildemeister (German People's Party, 1921) (Box 2)
        - Zum 20. Februar. Preußen in Not! (German People's Party, 1921) (Box 2)
        - Die 14 Punkte der Deutschen Volkspartei für die Berliner Gemeindepolitik (German People's Party, circa 1927) (Box 2)
      - Socialist Party
        - Das alte und das neue Preußen! (Socialist Party, January 26, 1919) (Box 2)
        - Die Reaktion freut sich über jeden Zuwachs der Kommunisten, [...] Arbeiter! Augen auf! Wählt Sozialdemokratische Partei Deutschland (1921) (Box 2)
        - Heute ist Landtagswahl! (Socialist Party, 1921) (Box 2)
        - Hinein in den Wahlkampf! (Socialist Party, 1921) (Box 2)
      - Other
        - Arbeitendes Volk wach auf! (Arbeiter Partei, 1925) (Box 2)
    - Bremen, 1920-1921
      - Auf zur Bürgerschaftswahl! (German Democratic Party, 1920) (Box 3)
      - Wahlrecht heißt Wahlpflicht! (1921) (Box 3)
    - Danzig, 1919 and undated
      - Bürger von Danzig! (German National People's Party) (Box 3)
      - Das polnische Blut erwacht! Auf, auf! Zur Wahl, zur Wahl! (in Polish on reverse) (Box 3)
      - Es geht ums Leben! [In Polish on reverse] Danzig, 1919 (Box 3)
      - Das polnische Wahlprogramm bei den Gemeindewahlen [In Polish on reverse] Danzig, 1919 (Oversize-box 1)
  - State and Municipal Elections Subseries, 1919-1928 and undated (cont.)
    - Dresden, 1926
      - Frauen Dresdens! Mütter des Proletariats! Arbeiterinnen und Angestellte! (Communist Party, November 13, 1926) (Box 3)
    - Frankfurt, 1928
      - Arbeiter, Angestellte u. Beamte wählen am 20. Mai 1928 bei der Stadtverordnetenwahl die parteipolitisch u. religiös neutrale Liste Nummer 22 (Box 2)
    - Hamburg, 1927-1928
      - Rettet Hamburg! Wählt Deutschnational! (1927) (Box 2)
      - Helft! Rettet Hamburg! Wählt Deutschnational Liste 2: Henningsen. (German National People's Party, 1927) (Oversize-box 1)
      - Heute ist Bürgerschaftswahl! (Socialist Party, 1928) (Oversize-box 1)
    - Kiel, 1924-1925
      - Auf! zu den Stadtverordnetenwahlen! (Kieler Ordnungsblock, 1924) (Box 2)
      - Sonntag ist Bürgermeisterwahl! (Socialist Party, 1925) (Oversize-box 1)
    - Königsberg, 1919
      - Zentrumswähler seid einig! Zentrumswähler, laßt Euch nicht einschläfern! (Center Party, January 26, 1919) (Box 3)
    - Leipzig, 1919-1929
      - German Democratic Party
        - Die Deutsche Demokratische Partei besitzt das Vertrauen des deutschen Volkes (1919) (Box 2)
        - Frauen Sachsens! (German Democratic Party, 1919) (Box 2)
        - An die Beamten und Beamtinnen, Lehrer und Lehrerinnen Leipzigs! (German Democratic Party, 1921) (Box 2)
      - German National People's Party
        - Deutsche Männer! Deutsche Frauen! (German National People's Party, February 2, 1919) (Box 2)
      - Independent Socialist Party of Germany
        - Wahl der Volkskammer in Sachsen (Independent Socialist Party of Germany, 1919) (Box 2)
      - Other
        - 73 Stadtverordnete hat die Leipziger Einwohnerschaft an Sonntag, dem 13 Januar, zu wählen. (1924) (Oversize-folder 1)
        - Das Gas wird wieder teuer, wenn am Sonntag die bürgerlichen Parteien siegen. (1929) (Oversize-folder 1)
    - Munich, 1924
      - Die Judenfrage. Bayern! Deutsche! Wählt daher die Kandidaten des allein judenfeindlichen 'Völkischen Blocks!' (1924) (Box 2)
    - Place Unknown
      - Abrechnung!! (Socialist Party, Prussian Provinziallandtag, 1925) (Box 2)
- Holocaust Exhibition Posters, 1990s, 1 oversize folder
  Consists of two sets of large black-and-white and color posters produced by the Anti-Defamation League of B'nai B'rith and the United States Holocaust Memorial Council.
  - Anti-Defamation League of B'nai B'rith
    Series of black-and-white posters created by the Anti-Defamation League, detailing the chronology and scope of the European Jewish holocaust.
    - The Holocaust: 1933-1945 (3 individual posters) (Oversize-folder 2)
    - The Holocaust: 1933-1945. A Chronology (Oversize-folder 2)
    - Before the War (2 posters) (Oversize-folder 2)
    - The Rise of Nazi Germany (2 posters) (Oversize-folder 2)
    - Persecution of Jews (2 posters) (Oversize-folder 2)
    - The Deportations (2 posters) (Oversize-folder 2)
    - The Final Solution (3 posters) (Oversize-folder 2)
    - Jewish Resistance (Oversize-folder 2)
    - The Survivors (Oversize-folder 2)
    - Nuremberg Tribunal (Oversize-folder 2)
    - Six Million Murdered (Oversize-folder 2)
    - To Live Again! (Oversize-folder 2)
  - United States Holocaust Memorial Council
    Series of very large color posters, each with a title and explanatory paragraph on back of print, as well as a small card with the same information.
    - Locating the Victims: The Hollerith Computer (Oversize-folder 1)
    - Isolating the Victims: Stars, Triangles, and Markings (Oversize-folder 1)
    - Rescue: The Danish Boat (Oversize-folder 1)
    - Spiritual Resistance: Theresienstadt Butterfly Toy (Oversize-folder 1)
    - Front: Deportation and Abandonment: Auschwitz Suitcases; Back: The Loss of Identity: Auschwitz Prisoner Shoes (Oversize-folder 1)
    - Lost Childhoods (Oversize-folder 1)
- International Relations and Movements, 1900-1930 and undated, 3 boxes and 1 oversize folder
  Materials in this series deal with a range of international movements such as those centered on anti-imperialism, workers, and peace, as well as the political situation in foreign countries, including China, Czechoslovakia, Hungary, Poland, and Russia. The series also includes three unaddressed letters from the Zentralkomitee Internationale Arbeiterhilfe about events in Hungary and China. The broadsides consist of publicity for lectures and rallies, posters, and informational handbills. Large posters in this series are found in the Oversize Folder. Arranged in alphabetical order by topic or geographical area.
  - Anti-Imperialism, Worker, and Peace Movements Subseries, 1920-1927 and undated
    - An die deutschen Mütter! (Reichsbund jüdischer Frontsoldaten, circa 1920) (Box 3)
    - 1000 Mk. Belohnung! Wer kann eine jüdische Mutter ausfindig machen, welche drei Söhne drei Wochen lang im Schützengraben aufzuweisen hatte? (Reichsbund jüdischer Frontsoldaten, Berlin, circa 1924) (Box 2)
    - In voller Würdigung der Schwere unsere Anklagen beschuldigen wir die Herausgeber der Schriften Die Geheimnisse der Weisen von Zion sowie Die zionistischen Protokolle der bewußten Fälschung. (Die deutsche Liga für den inneren Frieden, Dresden, Leipzig, circa 1924) (Box 2)
    - Internationales Arbeiter-Fußball-Spiel. Berlin, 1925 (Oversize-folder 1)
    - An alle, die für Menschlichkeit und Kultur eintreten! (Zentralbüro des Deutsches Zweiges der Internationalen Frauenliga für Frieden und Freiheit) (Box 2)
    - Eine Hölle von Gift und Feuer! An Alle, die für Menschlichkeit und Kultur eintreten! (Internationale Frauenliga für Frieden und Freiheit, Hamburg) (Box 2)
    - Die Satten gegen die Hungernden!...Internationalen Frauentag! (Communist Party) (Box 3)
  - China Subseries, 1924-1930 and undated
    - Der Siegeszug der Sowjets in China! […] Werktätige Leipzigs! Heraus zur Massenkundgebung! (Communist Party, Leipzig, 1924) (Box 2)
    - Proletarier aller Länder u. unterdrückte Völker der Welt vereinigt Euch! Hände weg von China! Kommunist. Jugend Berlin-Brandenburg, Roter Jugendsturm Berlin-Brandenburg, July 21, 1925 (Oversize-box 1)
    - Cook spricht in Berlin Kongreß der Internationalen Arbeiterhilfe, Hände weg von China! Internationale Arbeiterhilfe, Berlin, August 16, 1925 (Oversize-box 1)
    - Erwachen der Völker im Osten, Leipzig, October 20, 1925 (Box 2)
    - Unaddressed letter from Scholze, Zentralkomitee of the Internationale Arbeiterhilfe, October 20, 1925 (Box 2)
    - Unaddressed letter, Zentralkomitee Internationale Arbeiterhilfe, Berlin, January 25, 1927 (Box 2)
    - Erwachen der Völker im Osten, über dieses Thema spricht..., Vienna, 1925 (Oversize-folder 1)
    - Jian Kao, Mitglied der Komingtang, der revol. Partei Chinas (der Partei Sun Yat-Sen's) spricht..., Leipzig, 1925 (Oversize-folder 1)
    - China den Chinesen--Deutschland dem deutschen werktätigen Volk! Halle, 1925 (Oversize-folder 2)
    - Krieg gegen China...Thema: Die imperialistische Strafexpedition gegen Hankau, Berlin, 1925 (Oversize-folder 2)
    - Einladung zu dem am Mittwoch den 20. Februar 1929 […] stattfindenden Urania-film Hexenkessel China, Arb. Bild. Verein & sozial. Arb. Jugend Berndorf II, 1929 (Box 2)
    - Arbeiter! Angestellte! Beamte! […] Krieg gegen China […] Faschistenterror, Einheitskomitee der Werktätigen Kiels, 1929 (Box 2)
    - Nieder mit dem Krieg gegen das revolutionär China! Nieder mit den Henkern des chinesischen Volkes! Communist Party, Berlin (Box 2)
    - Arbeiter- und Bauernmord in China! 235.000 Blutopfer fielen! Reichsausschuß: Hände weg von China! (Box 2)
    - Praktische Hilfe für das chinesische Volk! Reichsvorstand der Internationalen Arbeiterhilfe (Box 2)
  - Czechoslovakia Subseries, 1926
    - Einladung zu der....Gedenkfeier zum Gedächtnis der sudetendeutschen Märzgefallenen vom 4. März 1919, Leipzig, 1926 (Oversize-folder 1)
  - England Subseries, circa 1914-1918
    - Aus dem Lande der unbegrenzten Heuchelei. Englishe Zustände von Spiridion Gopcevic, Schlesische Verlags-Anstalt, Berlin, circa 1914-1918 (Box 3)
  - German Emigration Subseries, 1927
    - Universitäts-Vorträge, Verein für das Deutschtum im Auslande, Männerortsgruppe Leipzig, the Freundesgruppe Leipzig der Deutschen Akademie and the Stiftung für deutsche Volks- und Kulturbodenforschung. February 1927 (Oversize-folder 1)
  - Hungary Subseries, 1925 and undated
    - Letter to an unnamed person involved in the protest to the Hungarian government about the freeing of imprisoned writers, students, and workers. From Scholze on behalf of the Zentralkomitee der Internationalen Arbeiterhilfe, October 22, 1925 (Box 2)
    - 53 ungarischen Arbeitern werden Galgen gezimmert! Oesterreichische Rote Hilfe, Vienna, late 1920s? (Oversize-folder 1)
  - Poland Subseries, 1926
    - Orgien des Weißen, Terrors in Polen, Rote Hilfe, 1926 (Oversize-folder 2)
  - Russia Subseries, 1905-1924 and undated
    - Extra-Blatt! Der Kaiser von Rußland abgesetzt! Contre-Revolution in Paris! Der Papst heirathet! 1905 (Box 2)
    - Aufruf! (Hilfsauschuß für die notleidenden Deutschen Rußlands, January 1906) (Box 2)
    - Hilfsauschuß für die notleidenden Deutschen Rußlands, Berlin (Box 2)
    - Gegen einem neuen Krieg. Für Sowjet-Russland! (Box 2)
    - Die Anarchie in den Ostseeprovinzen (Hilfsauschuß für die notleidenden Deutschen Rußlands) (Oversize-box 1)
- Walther Rathenau Assassination, 1922-1926, 1 box and 1 oversize folder
  Contains materials relating to the assassination of the German Foreign Minister Walther Rathenau by German nationalists on June 24, 1922, as well as commemorations of the event in 1925 and 1926.
  - Eine sensationelle Entdeckung im Rathenau-Mordprozeß Sonderblatt Neue Leipziger Zeitung (October 7, 1922) (Box 2)
  - Der Mord an Rathenau ist aufgeklärt. Was nun weiter? (Communist Party, Mannheim, 1922) (Box 2)
  - Der Mord an Rathenau ist aufgeklärt! Was nun weiter? (Communist Party, Frankfurt, 1922) (Box 2)
  - Der Mord an Rathenau ist aufgeklärt! Was nun weiter? (Communist Party, Leipzig, 1922) (Box 2)
  - Der Mord an Rathenau ist aufgeklärt. Was nun weiter? (Communist Party, Hamburg, 1922) (Box 2)
  - Sonderdruck aus der Münchner Post vom 26. Juni 1922 (Box 2)
  - Republikanische Morgenfeier gewidmet dem Gedächtnis Walther Rathenau, Leipzig, 1925 (Oversize-folder 1)
  - Walther Rathenau Gedächtnisfeier, Ortsgruppe Leipzig im Reichsbanner Schwarz-Rot-Gold, Allgemeines Arbeiter-Bildungs-Institut für Leipzig, 1926 (Oversize-folder 1)
  - Margies. 'Mit dem Todesurteil können Sie mir nicht imponieren.' (Box 2)
- Index of items pertaining to German revolution, 1918-1919, 1 box
  - Revolutions-Urkunde-Sammlung vom 7.11.1918-30.6.1919 (Urkunden zur Geschichtsschreibung) bestehend aus seltenen Maueranschlägen, Plakaten, Flugzetten, Broschüren, Lichtbildaufnahmen u.s.w. (Box 2)
    Index in the form of a bound volume of unknown provenance, listing titles of broadsides, posters, leaflets, and brochures relating to the revolution in Germany (in particular in Berlin) between November 1918 and June 1919. The titles do not correspond to material in this collection.